臺灣新北地方法院三重簡易庭小額民事判決
    　　　　　　　　　　　　　　　110年度重建小字第12號
原      告  陳正興  

被      告  蘇春霞  
上列當事人間請求損害賠償事件，經本院於民國111年1月4日言
詞辯論終結，判決如下：
    主  文
原告之訴駁回。
訴訟費用新臺幣壹仟元由原告負擔。
    事實及理由
一、原告主張：緣被告為門牌號碼新北市○○區○○路00號4樓房屋
    之住戶(房屋所有權人為被告之配偶凌進忠)，原告為同地址
    5樓房屋之住戶(房屋所有權人為原告之子陳柏全)。本件被
    告長期向同棟即47號、49號之各層住戶收取清潔費，雇請工
    人負責清潔共用樓梯及頂樓全體住戶水塔之清洗。嗣被告於
    民國110年5月15日未經原告同意，擅自雇請工人在上開水塔
    旁裝設給水管，因工人安裝給水管之水管有嚴重彎曲，導致
    頂樓屋頂平台積水，造成原告系爭房屋屋內嚴重漏水，屋內
    天花板、牆壁因此掉落及油漆剝落，經原告估價修復費用為
    新臺幣（下同）71,500元（計算式：天花板修復34,500元＋
    室內天花板及屋內牆面油漆59,400元），顯見被告雇請工人
    有監督及管理上之疏失，依法應賠償原告上開費用。為此，
    爰依侵權行為損害賠償之法律關係提起本件訴訟，求為判決
    ：被告應給付原告71,500元。
二、被告則請求駁回原告之訴，並以：系爭房屋漏水之原因並非
    本件洗水塔所造成的，應為前屋主對該房屋曾進行修補造成
    的，且有關本案爭執之給水管装設位置，位於新北市○○區○○
    路00號之頂樓共用空間，頂樓之公共空間為開放式並為本棟
    住戶皆可隨時使用，該給水管並非被告所安設，原告指責被
    告擅自裝設應負舉證責任。又被告居住於新北市○○區○○路00
    號4樓已10餘年，平日協助公共空間之清潔例如樓梯間之打
    掃及水塔之清洗，其他住戶因為工作繁忙無暇清理，皆有補
    貼少許費用予被告體恤被告辛勤，此純粹住戶之口頭约定，
    並無簽訂相關書面，而本案原告為本棟新住戶（5 樓），並
    自110年4月搬進本棟後，並無支付相關清潔費用亦拒絕給付
    ，被告從未收受過原告相關費用。另原告僅因被告協助環境
    之清潔，即認為被告應對於公共空間有管理 之權，甚至為
    頂樓給水管之架設，實有誤會，被告對於原告之指摘並不知
    情，不知何人架設，亦不知有漏水情事，對於原告屋内之油
    漆脫落亦無所知，原告從未被告告知天花板有剝落之情形，
    而且豈有樓上（5樓原告）向樓下（4被告）求償之道理。此
    外，依原告所提示之照片所示，其牆壁斑駁之情形，恐非18
    日可以形成，又依常理，住家如有剝落情形，應一發生即開
    始查看，並非等到嚴重剝落時，才開始處理。然依據原告所
    述，其天花板剝落之情形，為頂樓有擅自加裝給水管，而水
    電工設置有缺失所產生之漏水，頂樓空間自有相關排水宣洩
    之管道，否則如一般颱風或雨季，豈不所有雨水皆可能致使
    五樓住戶天花板之剝落，故原告天花板之剝落，依常理非僅
    因給水管之水量可能造成，況且，給水管並非被告設置，被
    告並不知情，又何來監督疏失。再者，本件原告請求金額中
    ，其中59,400元為整層樓油漆費用，如為給水管漏水導致5
    樓天花板剝落，其請求整層樓之油漆費用，實在不合比例，
    又原告請求整層樓（59,400元）再加上天花板油漆12,100元
    ）之費用，整層樓之費用應已包含天花板費用，是否有重複
    請求問題，況給水管之漏水造成整層樓重新油漆實在無理由
    等語置辯。
三、法院之判斷：
(一)按依民法第184條第1項前段規定，侵權行為之成立，須行為
    人因故意過失不法侵害他人之權利，亦即行為人須具備歸責
    性、違法性，並不法行為與損害間有因果關係，始能成立，
    且主張侵權行為損害賠償請求權之人，對於侵權行為之成立
    要件應負舉證責任，最高法院100年度台上字第328號判決意
    旨參照。復按當事人主張有利於己之事實者，就其事實有舉
    證之責任，就其事實有舉證之責任，民事訴訟法第277條前
    段定有明文。是依民事訴訟如係由原告主張權利者，應先由
    原告負舉證之責，若原告先不能舉證，以證實自己主張之事
    實為真實，則被告就其抗辯事實即令不能舉證，或其所舉證
    據尚有疵累，亦應駁回原告之請求，最高法院17年上字第91
    7號判例亦資參照。本件原告主張被告雇用工人在屋頂平台
    共用水塔旁安裝給水管，因有監督及管理上之疏失，造成系
    爭房屋天花板及牆面有滲漏水之損害之事實，既為被告所否
    認，揆諸前開說明，自應由原告就被告所為成立侵權行為之
    事實，先負舉證之責。
(二)本件原告就其主張之事實，雖據提出屋內天花板滲水及牆壁
    油漆剝落之照片、估價單、連接公用水塔給水管之滴水錄影
    檔案等件為證。然觀諸該照片及估價單內容所示，僅能證明
    該屋內天花板及牆面確有因滲漏水情形而受損，且錄影光碟
    中所示之水管確實有滴水之情形，然尚不足以證明該水管即
    係由被告雇工所安裝暨其用途為何，亦不足以證明該水管之
    滴水即係造成系爭房屋天花板及牆面滲漏水之原因。此外，
    原告復未能提出其他證據舉證證明系爭房屋天花板及牆面所
    生之滲漏水等情形，係因被告之故意或過失之不法行為所致
    ，是其主張被告應侵權行為損害賠償責任，自非有據。況縱
    認系爭房屋天花板及牆面之滲漏水損害確實係因上開水管之
    漏水所致，然系爭房屋之所有權人為訴外人陳柏全，有建物
    登記第一類謄本可按，原告雖為陳柏全之父，然權利主體已
    有不同，難認原告有何權利遭受侵害，而原告縱係受陳柏全
    之委託提告，亦不得以自己之名義提起本件訴訟，是原告之
    主張，依其所訴之事實，亦顯無理由。
四、從而，原告依侵權行為損害賠償之法律關係，請求被告給付
    71,500元，為無理由，應予駁回。
五、本件事證已臻明確，兩造其餘主張、攻擊防禦方法及所提之
    證據，均核與本件判決所認結果不生影響，爰毋庸逐一再加
    論述，附此敘明。
六、訴訟費用負擔之依據：依民事訴訟法第436 條之19、第78條
    規定，確定訴訟費用額為1,000 元（即第一審裁判費），應
    由原告負擔。
中　　華　　民　　國　　111 　年　　1 　　月　　25　　日
                  三重簡易庭  法  官  王士珮
以上正本係照原本作成。
如不服本判決，應於送達後20日內，向本院提出上訴狀，並表明
上訴理由（上訴理由應表明1、原判決所違背之法令及具體內容
。2、依訴訟資料可認為原判決有違背法令之具體事實。），如
於本判決宣示後送達前提起上訴者，應於判決送達後20日內補提
上訴理由書（須附繕本），如未於上訴後20日內補提合法上訴理
由書，法院得逕以裁定駁回上訴。
中　　華　　民　　國　　111 　年　　1 　　月　　25　　日
                              書記官  楊家蓉